Inventaris van het archief van het klooster Sint Elizabeth
Nationaal Archief, Den Haag
- Beheer der goederen., B.
  - Landerijen en huizen., I.
    - in en bij den Haag., a.
      - Eigendomsbewijs van 4 hont lands, afkomstig van Pieter Vrancken zoon., 1455; 15; 1 charter
        Oorspr. (Inv. no. 15). Met geschonden schependomszegel in groene was.
      - Eigendomsbewijs van 2 hont lands, afkomstig van Dirc Geryts zoon., 1455; 16; 1 charter
        (reg. no. 48).
        48 1455 September 2
        Schepenen van den Hage oorkonden, dat Dirc Geryts zoon verkoopt aan de zusters en het gemeen convent van Sinte Lijsbetten in den Hage 10 hont land bezuiden den Hage in het Zuidveen.
        Gescreven upten anderden dach in Septembri int jair ons Heren M CCCC vijf ende vijftich.
        Oorspr. (Inv. no. 16). Met schependomszegel in groene was.
      - Eigendomsbewijs van 1/2 morgen lands, afkomstig van Martijn Boudijns zoon., 1457; 17; 1 charter
        (reg. no. 50).
        50 1457 September 20
        Schepenen van den Hage oorkonden, dat Martijn Boudijns zoon verkoopt aan de zusters en het convent van Sinte Lijsbetten zusterhuis aldaar 1/2 morgen lands bezuiden den Hage in de Westhoefve.
        Gescreven upten XXsten dach in Septembri int jair ons Heren dusent vierhondert zeven ende vijftich.
        Oorspr. (Inv. no. 17). Met geschonden schependomszegel in groene was.
      - Eigendomsbewijs van een huis en erf, gelegen westwaarts van het klooster, afkomstig van Alijt Jacobs dochter., 1466; 18; 1 charter
        (reg. no. 54).
        54 1466 April 21
        Schepenen van den Hage oorkonden, dat Alijt Jacobs dochter verkoopt aan de zusters en het convent van Sint Lijsbetten zusterhuis aldaar een huis en erf westwaarts van genoemd zusterhuis.
        Gescreven upten XXI sten dach in April int jaer ons Heeren dusent vierhondert sessendetsestich.
        Oorspr. (Inv. no. 18). Met geschonden schependomszegel in groene was.
      - Eigendomsbewijs van 2 morgen lands, afkomstig van Dirc Gijsbrechts zoon., 1468; 19; 1 charter
        (reg. no. 56).
        56 1468 Juni 22
        Schepenen van den Hage oorkonden, dat Dirc Gijsbrechts zoon verkoopt aan de zusters en het convent van Sint Lijsbetten zusterhuis in den Hage 2 morgen lands bezuiden den Hage.
        Gescreven upten XXIIsten dach in Junio int jair ons Heeren M CCCC acht ende tsestich.
        Oorspr. (Inv. no. 19). Met geschonden schependomszegel in groene was.
      - Eigendomsbewijs voor Jacob Martijns zoon van 1 morgen 4 hont land, afkomstig van Cornelis die Bruun., 1469; 20; 1 charter
        (reg. no. 57).
        57 1469 Februari 26
        Schepenen in den Hage oorkonden, dat Cornelys die Bruun verkocht heeft aan Jacob Martijns zoon de helft van 2 morgen land bezuiden der Hage met 4 hont daaraan grenzende.
        Gescreven opten XXVIsten dach in Februari int jair ons Heeren M CCCC negen ende tsestich.
        Oorspr. (Inv. no. 20). Met geschonden gemeen schepenzegel in groene was.
      - Eigendomsbewijs van twee percelen land voor Heynrick Jans zoon, afkomstig van Jacob Dirck Backers zoon., 1477; ---; 1 charter
        (reg. no. 60).
        Ontbreekt
        Voorheen bekend als inv.nr. 21
        60 1477 Februari 4
        Schepenen van den Hage oorkonden, dat Jacob Dirck Backers zoon verkoopt aan Heynrick Jans zoon 2 stukken lands aan de Coman Willems laan.
        Gescreven upten IIIIen dach van Februario int jaer ons Heren duysent vierhondert zeven ende tseventich.
        Oorspr. (Inv. no. 21). Met geschonden schependomszegel in groene was.
      - Eigendomsbewijs voor Jan van Montfoirde van een tuin en erf westwaarts van het klooster gelegen, afkomstig van Jacob Dammes' zoons zoon., 1482; 22; 1 charter
        (reg. no. 62).
        62 1482 Juni 11
        Schepenen in den Hage oorkonden, dat Jacob Jacob Dammes' zoons zoon verkocht heeft aan Jan van Montfoirde een tuin en erf, westwaarts van Sint Lijsbetten zusterhuis.
        Gescreven opten XIsten dach in Junio int jair ons Heeren duysent vierhondert twe ende tachtich.
        Oorspr. (Inv. no. 22). Met schependomszegel in groene was.
      - Stukken betreffende het eigendom voor mr. Aernt Foeytgens zoon, priester, van twee percelen land en een rente van 5 pond Hollandsch jaarlijks., Met oudere verkoopakte d.d.; 1447-1483; 1442; 23.1 - 23.5; 5 charters (aaneengehecht)
        (reg. nos. 18, 22, 36, 51 en 63).
        - 1483, 23.5
          63 1483 Mei 2
          Schepenen in den Hage oorkonden, dat Aernt Buys Pieters zoon verklaard Wit schuldig te zijn aan mr. Aernt Foeytgens zoon een rente van 5 pond Hollandsch jaarlijks, verzekerd op een perceel land benoorden den Hage langs den molenweg.
          Gescreven opten anderden dach in Mey int jair ons Heeren M CCCC drie ende tachtich.
          Oorspr. (Inv. no. 23.5). Met geschonden schependomszegel in groene was.
          Dit charter is vastgehecht aan de nos. 18, 22, 36 en 51.
        - 1459, 23.4
          51 1459 Augustus 7
          Schepenen in den Hage oorkonden, dat Geryt Geryts zoon verkocht heeft aan mr. Aernt Foeytgens zoon, priester, ? van 11/2 morgen land gelegen benoorden hout, ? van 1 morgen land bij den noordmolen en ? van een rente van 3 pond Hollandsch jaarlijks, verzekerd op een perceel land aldaar.
          Gescreven opten VIIen dach in Augusto int jair ons Heren MCCCC negen ende vijftich.
          Oorspr. (Inv. no. 23.4). Met schependomszegel in groene was.
          Dit charter is vastgehecht aan de nos. 18, 22, 36 en 63. In dorso staat: Item in dese brieven vint men van lant gheleghen binoorden thout, dat ghewisselt is om lant ghelegen after tconvents koeltuyn tegen tHeylich Sacraments gasthuysmeesters a° XVc ende een.
        - 1453, 23.3
          36 1453 Juni 16
          Schepenen in den Hage oorkonden, dat Geryt Geryts zoon verkocht heeft aan Aernt Foeytgens zoon, priester, ? van 11/2 morgen land benoorden hout, ? van 1 morgen land bij den noordmolen en ? van een rente van 3 pond Hollandsch jaarlijks, verzekerd op een perceel land aldaar.
          Gescreven sestyen dage in Junio int jair ons Heren M CCCC drie ende vijftich.
          Oorspr. (Inv. no. 23.3). Met schependomszegel in groene was.
          "Dit charter is vastgehecht aan de nos. 18, 22, 51 en 63. In dorso staat: Meester Aernt ende Katrijn Dammes' testament; dese brieven al tsamen houden van XV pont Hollant."
        - 1447, 23.2
          22 1447 Mei 12
          Claes Hofdijck verkoopt aan Fueytgen Aernts zoon 1/4 van 11/2 morgen land benoorden hout en 1/4 van 1 morgen land bij den noordmolen.
          Opten twalifsten dach in Meye int jair ons Heren dusent vierhondert zeven ende viertich.
          Oorspr. (Inv. no. 23.2). Met de zegels van Geryt Heynrix zoon, schout in het ambacht van Berkel, en Gijsbrecht van Waetselaer, die men Pelletgen hiet, in groene was.
          Dit charter is vastgehecht aan de nos. 18, 36, 51 en 63.
        - 1442, 23.1
          18 1442 Mei 10
          Claes Hofdijck koopt van Willem Bonnette 11/2 morgen land benoorden Hout, ongeveer 1 morgen bij den noordmolen en een rente van 3 pond jaarlijks uit een perceel land benoorden Hout, waarvan hij de helft verkoopt aan Fueytgen Airnts zoon.
          Tyen dage in Meye int jaer ons Heren M CCCC twee ende viertich.
          Oorspr. (Inv. no. 23.1). Met geschonden zegel van Gijsbrecht Claes' zoon in groene was.
          "Dit charter is vastgehecht aan de nos. 22, 36, 51 en 63. In dorso staat: Die omtrent een morgen landts gementioneert in dese vijf brieven, gelegen bij den noort molen ande westzyde langes den molenwech heeft Jan van Dam, rekenmeester in den Hage, gecoft van tconvent voer drie hondert XII ??? XL groot tpont; hiervan moecht ghi sien tregister des jaers XVc drie ende vier ende tzestich int getal XXIII. Ende heeft tconvent die voorsz. suma van driehondert XII ??? ontfangen van Jan Dam voorsz. Ende en zijn niet meer beleit."
      - Stukken betreffende het recht van het klooster op den vrijen doorvaart door een gracht langs kloostergrond loopende., 1454-1493; 24.1 - 24.7; 3 charters en 4 stukken (waarvan 6 aaneengehecht)
        (reg. nos. 37, 39, 44, 46, 58, 59 en 70).
        - 1455 juli 14, 24.1
          44 1455 Juli 14
          Schepenen van den Hage oorkonden, dat Jan Deym onder eede verklaart, dat, toen het land, waarop het Sint Lijsbetten zusterhuis staat, van zijn vader was, ook de gracht aan de oostzijde en een voet van de laan over de gracht aan zijn vader toebehoorden.
          Upten dach ende int jair voirscreven (upten XIIIIsten dach in Julio int jaar ons Heren M CCCC vijf ende vijftich.
          Oorspr. (Inv. no. 24.1). Het schependomszegel verloren.
          Dit charter is vastgespeld aan de nos. 37, 39, 46, 58, 59, en 70.
        - 1455 juli 29, 24.2
          46 1455 Juli 29
          Schepenen van den Hage oorkonden, dat Claes Kodde, priester, verklaard heeft, dat Jacob Mees' zoon, Pieter Buysscher, Dirc Engebrechts zoon. Boudijn Bustelmans dochter en Jan Hugen zoons weduwe zijn recht en dat van Sint Lijsbetten zusterhuis op een voet in de laan over de gracht aan de oostzijde van genoemd zusterhuis moesten erkennen of hem 25 rijders moesten geven, waartegen op den vierden dingdag slechts Pieter Buysscher en Boudijn Bustelmans dochter protesteerden.
          Gescreven upten XXIXsten dach in Julio int jair ons Heren M CCCC vijf ende vijftich.
          Oorspr. (Inv. no. 24.2). Met geschonden schependomszegel in groene was.
          Dit charter is vastgespeld aan de nos. 37, 39, 58, 59 en 70.
        - 1473, 24.4
          59 (1473 ?)
          Het convent van Sint Elisabeth verklaart, dat de Regularissen van Sint Agniet houders zijn van zekeren rentebrief d.d. 1454 Mei 24 (zie reg. no. 39), die het onder zich heeft ter bescherming van zijn vrije vaart door de daarin vermelde gracht.
          Oorspr. op papier (Inv. no. 24.4).
          Dit stuk is vastgespeld aan de nos. 37, 39, 44, 46, 58 en 70.
        - 1473, 24.5
          58 1473 Augustus 23
          Alijt Willems dochter, ministra, en het convent der besloten zusters van Sint Elysabeths huis in den Hage verklaren, dat zij in hun bezit hebben een rentebrief d.d. 1454 Mei 24 (zie reg. no. 89), toebehoorende aan het convent der Regularissen van het Sint-Agnietenhuis aan het Onze Lieve Vrouwen kerkhof te Leyden.
          ... upten XXIIIsten dach van Augustus int jaer ons Heren duysent vierhondert drie ende tseventich.
          Oorspr. (Inv. no. 24.5)
          Dit stuk is vastgespeld aan de nos. 37, 39, 44, 46, 59 en 70. In dorso staat: Dit is dat principael afschryft van den brief, die wjj den Regelierissen tot Sinte Agnieten te Leyden bij Onse Vrouwen kerc gegeven hebben,
        - 1454, 24.6
          39 1454 Mei 24
          Schepenen in den Hage oorkonden, dat Dirc Everts zoon en IJsbrant Thyelmans zoon erkennen schuldig te zijn aan Alijt Willems dochter, ministerse van Sint Elysabetthen zusterhuis in den Hage een rente van 3 pond Hollandsch jaarlijks, gaande uit een perceel land aan de zuidzijde van den Hage, dat zij van genoemde ministerse in erfhuur hebben op voorwaarde, dat het convent den vrijen doorvaart hebben zal door de gracht aan de zuidzijde van het land.
          Gescreven opten XXIIIIsten dach in Mey int jair ons Heren duysent vierhondert vier ende vijftich.
          Afschrift (Inv. no. 24.6).
          Opgenomen in den brief dd. 1473 Augustus 23 (zie reg. no. 58).
          Het afschrift is vastgespeld aan de nos.37,46, 58,59 en 69.
        - 1454, 24.7
          37 1454 Maart 6
          Alijt Willems dochter, ministra der besloten zusters van Sint Elisabeths huis in den Hage, en Dirc Evaerts zoon met zijne gezellen stellen voorwaarden vast betreffende het plaatsen van 12 ramen op zeker land, door de laatsten van de eersten gehuurd.
          Ghedaen int jaer ons Heren XIIIIc vier ende vijftich opten sesten dach in Maert.
          Oorspr. op papier (Inv. no. 24.7).
          Het stuk is een chirograaf en is vastgespeld aan de nos. 39, 44, 46, 49, 59 en 70.
        - 1493, 24.3
          70 1493 Januari 15
          Schepenen in den Haag oorkonden, dat Pieter Deym Willems zoon verklaard heeft het convent van Sint Lijsbetten zusterhuis in den Hage een zekeren rentebrief te zullen leenen om daarvan gebruik te maken, zoodra het belemmerd wordt in zijn recht op een vrijen doorgang door de gracht aan de zuidzijde van het land, waarvan in genoemden rentebrief sprake is.
          Gescreven upten XVsten dach in Januario int jair ons Heren dusent vierhondert drie ende tnegentich.
          Oorspr. (Inv. no. 24.3). Met geschonden schependomszegel in groene was.
          Dit charter was vastgespeld aan de nos. 37, 39, 44, 46, 58 en 69.
      - Eigendomsbewijs van een tuin en erf, gelegen westwaarts van het klooster, afkomstig van Marijtjen Dirc Geryts zoons weduwe., 1495; 25; 1 charter
        (reg. no. 71).
        71 1495 December 11
        Schepenen van den Hage oorkonden, dat Marijtgen Dirc Geryts zoons weduwe verkoopt aan de zusters en het convent van Sinte Lijsbetten zusterhuis een tuin en erf westwaarts van het klooster.
        Gescreven upten XIsten dach in Decembri int jair ons Heren M CCCC vijf ende tnegentich.
        Oorspr. (Inv. no. 25.) Met geschonden schependomszegel in groene was.
        In dorso staat: Dire in den Bruynvis' tuin.
      - Eigendomsbewijs van een elstuin, afkomstig van Gerrit Deym., 1498; 26; 1 charter
        (reg. no. 78).
        78 1498 Juli 23
        Schepenen van den Hage oorkonden, dat Geryt Deym verkoopt aan de zusters en het convent van Sinte Lijsbetten zusterhuis aldaar een elstuin bezuiden den Hage in de Westhoefve.
        Gescreven upten XXIIIsten dach in Julio int jair ons Heeren M CCCC acht ende tnegentich.
        Oorspr. (Inv. no. 26). Met geschonden schependomszegel in groene was.
      - Akte van overeenkomst tusschen Lijsbeth Pol, weduwe van Mr. Adriaen van Hoogesteyn, en Jan Aernts zoon alias Cooperenpot over het timmeren en ankeren aan de oostgevel van het huis van eerstgenoemde in de Laan., 1506; 27; 1 charter
        (reg. no. 92).
        90 1506 Mei 27
        Schepenen in den Haghe oorkonden, dat Lijsbeth Pol, weduwe van mr. Adriaen van Hoogesteyn, heeft toegestaan aan Jan Aernts zoon alias Cooperenpot, om te timmeren en te ankeren aan de steenen oostgevel van haar huis op de Laen, waarvoor hij zich verplicht tot het onderhoud dier gevel.
        Geschreven opten XXVIIen dach in Meye int jaer ons Heeren duysent vijfhondert ende sesse.
        Oorspr. (Inv. no. 27). Met het schependomszegel in groene was.
      - Eigendomsbewijs van een tuin en erf naast het klooster gelegen, afkomstig van Phillips Marcelys' zoon., Met oudere verkoopakte d.d.; 1506; 1479; 28.1, 28.2; 2 charters (getransfigeerd)
        (reg. nos. 61 en 92).
        - 1506, 28.1
          92 1506 Juni 20
          Schepenen in den Hage oorkonden, dat Phillips Marcelys' zoon heeft verkocht aan het convent van Sint Lijsbethen zusterhuis den tuin en het erf, vermeld in den brief d.d.1479 Juli 28, waardoor deze gestoken is (zie reg. no. 61).
          Gescreven opten XXen dach in Junio int jaer ons Heeren vijftienhondert ende sesse.
          Oorspr. (Inv. no. 28.1). Met gemeen schepenzegel in groene was.
        - 1479, 28.2
          61 1479 Juli 28
          Schepenen in den Hage oorkonden, dat Willem Wermbrechts zoon heeft verkocht aan Dirc Geryts zoon en Jan Michyels zoon een tuin en erf aan de westzijde van Sint Lijsbetten zusterhuis met half de sloot en half de laan aan den oostkant van den tuin en het erf.
          Gescreven opten XXVIIIsten dach in Julio int jair ons Heren M CCCC negen ende tseventich.
          Oorspr. (Inv. no. 28.2). Met schependomszegel in groene was. Met transfix d.d. 1506 Juni 20 (zie reg. no. 92).
      - Stukken betreffende den eigendom van een tuin, gelegen bij het klooster, afkomstig van Jacob Matheeus' zoon., 1507; 29.1, 29.2; 2 charters (aaneengehecht)
        (reg. nos. 95 en 96).
        - Floris van Thol, 29.2
          96 1507 Juni 9
          Schepenen van den Hage oorkonden, dat Floris van Thol, priester, pater van het convent van Sint Lijsbetten, erkent schuldig te zijn aan Jacop Matheus' zoon 8 pond Vlaamsch, als koopsom van een tuin en erf bij genoemd convent.
          Gescreven upten IXen dach in Junio int jair ons Heeren duysent vijfhondert ende seven.
          Oorspr. (Inv. no. 29.2). Met geschonden schependomszegel in groene was.
          Het charter is vastgehecht aan dat d.d. 1507 Juni 9 (zie reg. no. 95). In dorso kwiteeringen van betaalde termijnen.
        - Jacob Matheesz., 29.1
          95 1507 Juni 9
          Schepenen van den Hage oorkonden, dat Jacob Matheeus' zoon verkoopt aan Floris van Thol, priester, pater van het convent van Sint Lijsbetten in den Hage, ten behoeve van dat convent, een tuin daarbij gelegen.
          Oorspr. (Inv. no. 29.1). Mot geschonden schependomszegel in groene was.
          Met aangehecht charter d.d. 1507 Juni 9, (reg. no. 96).
      - Stukken betreffende den eigendom van een huis en erf, gelegen aan de westzijde van het klooster, afkomstig van Pieter Engebrechts zoon., Met oudere verkoopakte d.d.; 1508; 1501; 30.1, 30.2; 3 charters (aaneengehecht)
        (reg. nos. 97, 98, en 80).
        - 1501, 30.3
          80 1501 Juli 7
          Schepenen van den Haghe oorkonden, dat Heinryck Jans zoon verkoopt aan Pieter Engebrechts zoon een huis en erf bij Sint Lijsbetten zusterhuis in den Haghe, onder voorwaarde, dat Pieter Engebrechts zoon mag timmeren op een muur, staande op de grens.
          Gescreven upten VIIen dach in Julio int jair ons Heeren XVc ende een.
          Oorspr. (Inv. no. 30.3). Met geschonden schependomszegel in groene was.
          Aan dit charter zijn 2 andere, beide d.d. 1508 Maart 28 (reg. nos. 97 en 98) gehecht.
        - Pieter Engebrechts zoon, 30.1
          97 1508 Maart 28
          Schepenen van den Hage oorkonden, dat Pieter Engebrechts zoon verkoopt aan Floris van Thol, priester, pastoor van den Ouder Tongeen pater van Sinte Lijsbetten zusterhuis een huis en erf aan de westzijde daarvan.
          Gescreven upten XXVIIIen dach in Maerte int jair ons Heeren duysent vijfhondert ende acht.
          Oorspr. (Inv. no. 30.1). Met geschonden schependomszegel in groene was.
          Dit charter is vastgehecht aan den brief d.d. 1501 Juli 7 (reg. no. 80).
        - Pater en Mater van St. Lijsbetten zusterhuis, 30.2
          98 1508 Maart 28
          Schepenen van den Hage oorkonden, dut pater en mater van Sinte Lijsbetten zusterhuis in den Hage erkennen schuldig te zijn aan Pieter Engebrechts zoon 20 pond Vlaamsch als koopsom van een huis en erf, staande aan de westzijde van het zusterhuis.
          Gescreven opten XXVIIIen dach in Maert int jaer ons Heeren duysent vijfhondert ende acht.
          Oorspr. (Inv. no. 30.2). Met geschonden schependomszegel in groene was.
          In dorso een aantal kwiteeringen. Dit charter is vastgehecht aan den brief d.d 1501 Juli 7 (reg. no. 80).
      - Eigendomsbewijs van 1/6 deel van een stuk lands, afkomstig van Cornelia Geryts dochter., 1508; 31; 1 charter
        (reg. no. 99).
        99 1508 Maart 28
        Schepenen van den Hage oorkonden, dat Cornelia Geryts dochter verkoopt aan pater en mater en het convent van Sinte Lijsbetten zusterhuis in den Hage 1/6 van een stuk land gelegen bij Pontius' put.
        Oorspr. (Inv. no. 31). Met geschonden schependomszegel in groene was.
      - Stukken betreffende den eigendom van een huis en erf ten westen van het klooster, voor Willem Hermans zoon, priester, afkomstig van Jacop Claes' zoon., 1509; 32.1, 32.2; 2 charters (getransfigeerd)
        (reg. nos. 101 en 102).
        - Willem Hermansz., 32.2
          102 1509 Januari 16
          Schepenen in den Hage oorkonden, dat Willem Hermans zoon, priester, verklaard heeft schuldig te zijn aan Jacop Claes' zoon 12 pond Vlaamsch als koopsom van een huis en erf ten westen van Sinte Lijsbetten zusterhuis.
          Gescreven opten XVIen dach in Januario anno XVc ende negen.
          Oorspr. (Inv. no. 32.2). Met geschonden schependomszegel in groene was.
          Het charter is getransfigeerd aan de brief dd. 1509 Januari 16 (zie reg. no. 101).
        - Jacop Claesz., 32.1
          101 1509 Januari 16
          Schepenen in den Hage oorkonden, dat Jacop Claes' zoon verkocht heeft aan heer Willem Hermans zoon, priester, een huis en erf ten westen van Sint Lijsbetten zusterhuis.
          Oorspr. (Inv. no. 32.1). Met het schependomszegel in groene was.
          Met getransfigeerd charter dd. 1509 Januari 16 (zie reg. no. 102).
      - Huurcedulle van 31/2 morgen lands, gelegen zuidwaarts van het klooster, toebehoorende aan mr. Wollebrant Aernts zoon, priester., 1519; 33; 1 charter
        (reg. no. 120).
        120 1519 Maart 4
        Mr. Wollebrant Aernts zoon, priester, verhuurt aan het convent van Sinte Elyzabeth in den Haghe 31/2 morgen land zuidwaarts van genoemd convent.
        Gescreven int jaer ons Heren dusent vijfhondert ende negenthien opten vierden dach in Maert.
        Oorspr. (Inv. no. 33). Met de geschonden zegels van mr. Wollebrant Aernts zoon en Claes Willems zoon (Hoogenhoock) in groene was.
      - Stukken betreffende den eigendom van een huis in het Westeinde voor Maritgen Heynricksz. dochter, afkomstig van Ariaen Lenaertszoon., Met oudere verkoopakte d.d.; 1516 en 1519; 1499; 34.1 - 34.4; 5 charters (aaneengehecht, waarvan 2 getransfigeerd)
        (reg. nos. 79, 114. 115, 121 on 122).
        - 1519 juni 8, 34.4
          122 1519 Juni 8
          Het Hof van Hollant verleent akte van vrijwillige condemnatie aan Martijn Heynrics zoon van Mechelen en Lijsbeth Anthonis' dochter, echtgenooten, voor hun huis te Goederrede aan de zuidzijde van de haven, als waarborg voor het huis in het Westeynde in den Hage, vermeld in den brief d.d. 1516 April 2, waardoor deze gestoken is (zie reg. no. 114).
          ... opten VIIIen dach in Junio int jair ons Heeren duysent vijfhondert ende negenthiene.
          Oorspr. (Inv. no. 34.4). Met geschonden zegel in roode was.
          Aan dit charter zijn vastgehecht de brieven d.d. 1499 December 30, 1516 April 2 en 1519 Juni 6 (zie reg. nos. 79, 114, 115 en 121. In dorso staat: Brieven vant thuys, daer Lijsbet Heynricx dochter in starf in Westeinde.
        - 1516 april 2, Marygen Heynricks, 34.2
          115 1516 April 2
          Schepenen in den Hage oorkonden, dat Marygen Heynricks dochter verklaard heeft schuldig te zijn aan Ariaen Lenaerts zoon 46 pond Vlaamsch wegens den koop van een huis in het Westeynde, te betalen in vier termijnen.
          Gescreven opten tweeden dach van April anno XVc ende sesthien.
          Oorspr. (Inv. no. 34.2). De zegels van Dirick Jansz. Duycker en Ariaen Gerritsz. Paert, schepenen, verloren.
          De brief is gecancelleerd en vastgehecht aan dien d.d. 1529 Juni 8 (zie reg. no. 122).
        - 1499, 34.1
          79 1499 December 30
          Schepenen in den Haige oorkonden, dat Gillis Janszoon, snijders, en Geryt Pieterszoon, zijn zwager, hebben verkocht aan Anthuenis Janszoon, priester, een huis en erf in het Westeynde.
          Gescreven upten XXXen dach in December int jair ons Heeren duysent vierhondert negen ende tnegentich.
          Oorspr. (Inv. no. 34.1). Met geschonden schependomszegel in groene was.
          De brief is vastgehecht aan dien d.d. 1519 Juni 8 (zie reg. no. 122).
        - 1519 juni 6, 34.3
          121 1519 Juni 6
          Schepenen van Gueree oorkonden, dat Maertijn Heyndrixszoon belooft te zullen vrijwaren met zijn eigen huis aldaar het huis, dat Maeritgen Heynriks zoons dochter gekocht heeft van Ariaen Lenaerts zoon, staande in het Westende (in den Haag).
          Den sesten dach in Junio int jaer ons Heeren duysent vijfhondert ende neghenthien.